【裁判字號】    92,交上易,15
【裁判日期】    920225
【裁判案由】    過失傷害
【裁判全文】
臺灣高等法院刑事判決                  九十二年度交上易字第一五號
    上  訴  人  台灣桃園地方法院檢察署檢察官
    被      告  丙○○
右上訴人，因被告過失傷害案件，不服臺灣桃園地方法院，九十年度交易字第六二三
號，中華民國九十一年十一月十二日第一審判決（起訴案號：臺灣桃園地方法院檢察
署九十年偵字第一六二一八號）提起上訴，本院判決如左：
    主      文
原判決撤銷。
丙○○因過失傷害人致重傷，處有期徒刑捌月。
    事      實
丙○○未依規定領有重型機車駕駛執照，竟於民國（下同）九十年七月二十五日晚間
，騎乘車牌號碼ＦＤＡ－五一九號重型機車，沿桃園市○○○街，往中正路方向行駛
，於二十二時三十分許，行經中正三街接近新埔路四巷口附近，應注意車前狀況並隨
時採取必要安全措施，按當時為夜間，但有照明，路面舖設柏油、乾燥、無缺陷、無
障物，視距良好等情況，並無不能注意之情事，丙○○竟疏未注意，見行人甲○○
自中正三街市場內步行穿越該道路，業已步過道路中線，即將穿越丙○○○○道，丙
○○仍未減速，以四十餘公里之時速行駛，終因閃避不及，而在道路中直接撞擊甲○
○，因而致甲○○頭部外傷併顱內出血、顱骨缺損、中樞神經系統感染等傷害，雖先
後送長庚紀念醫院（下稱長庚醫院）及天主教聖保祿修女會醫院（下稱聖保祿醫院）
救治，但因頭部外傷造成慢性呼吸衰竭，須長期使用呼吸器，迄今未甦醒之身體與健
康有難治之重傷害。
案經甲○○之配偶乙○○告訴，由桃園縣警察局桃園分局報告台灣桃園地方法院檢察
署檢察官偵查起訴。
    理      由
一、被告經合法傳喚，無正當理由不到庭，依法不待其到庭陳述，逕行判決，合先敘
    明。
二、原審基於被告坦認右開車禍事實，核與告訴人即被害人之配偶乙○○之指述合
    ，復根據目擊證人張鍾堂證述車禍發生情況，並有道路交通事故調查報告表及現
    場照片為證，又經原審法官現場履勘，判斷證人所述右開車禍發生情形，信有可
    徵；另被害人受有頭部外傷併顱內出血、顱骨缺損、中樞神經系統感染等傷害，
    有長庚醫紀念醫院出具之診斷證明書在卷可稽，被害人因頭部外傷造成慢性呼吸
    衰竭，須長期使用呼吸器，呈身體及健康有難治之重傷害之情，有聖保祿醫院九
    十一年六月十一日函復在卷；因而認定被告犯刑法第二百八十四條第一項後段過
    失致重傷罪，爰變更檢察官起訴法條等情。核屬允當，原判決書除量刑部分外，
    認定事實與適用法律之記載，茲引用之。
三、原判決量刑被告有期徒刑四月，並諭知如易科罰金以三百元折算一日，固非無見
    。惟公訴人上訴意旨略以，被告未領有重型機車駕駛執照，且被害人迄今仍重傷
    昏迷，而被告犯後態度惡劣，從無悔意，仍未與被害人家屬達成和解，原審量刑
    ，顯屬過輕云云。經查被告未領得駕照，冒然上路，違規在先；而道路行車，不
    顧行人安全，過失情節重大；又本件犯罪致被害人須長期依賴呼吸器維繫生命，
    所造成被害人及其家人損害之重大，實非一般因車禍毀敗肢體機能之重傷害情形
    所得比擬。公訴人上訴意旨所指原判決量刑過輕，為有理由，從而，本院自應將
    原判決全部撤銷改判，並審酌以上被告犯罪情節，改處以主文所示之刑，以資懲
    儆。
據上論結，應依刑事訴訟法第三百七十一條、第三百七十三條、第三百六十九條第一
項前段、第三百六十四條、第二百九十九條第一項前段、第三百條，道路交通管理處
罰條例第八十六條第一項，刑法第十一條、第二百八十四條第一項後段，罰金罰鍰提
高標準條例第一條前段，判決如主文。
本案經檢察官朱兆民到庭執行職務。
中      華      民      國    九十二    年      二      月    二十五    日
                              臺灣高等法院刑事第八庭
                                  審判長法  官    陳  祐  治
                                        法  官    楊  炳  禎
                                        法  官    王  炳  梁
右正本證明與原本無異。
不得上訴。
                                        書記官    詹  麗  珠
中      華      民      國    九十二    年      二      月    二十六    日
附錄：本案論罪科刑法條全文
刑法第二百八十四條
因過失傷害人者，處六月以下有期徒刑、拘役或五百元以下罰金。致重傷者，處一年
以下有期徒刑、拘役或五百元下罰金。
從事業務之人，因業務之過失傷害人者，處一年以下有期徒刑、拘役或一千元以下罰
金。致重傷者，處三年以下有期徒刑、拘役或二千元以下罰金。


司法院資訊處製作；財團法人民間司法改革基金會備份。
